臺灣高等法院臺中分院刑事裁定　
111年度聲字第996號
聲  請  人  臺灣高等檢察署臺中檢察分署檢察官     
受  刑  人  李傳國



上列聲請人因受刑人數罪併罰有二裁判以上，聲請定其應執行之
刑（聲請案號：111年度執聲字第442號），本院裁定如下：
    主  文
李傳國因犯如附表所示各罪所處之刑，應執行有期徒刑玖年。
    理  由
一、聲請意旨略以：受刑人李傳國因違反貪污治罪條例數罪，先
    後經判決確定如附表，應依刑法第53條、第51條第5款規定
    ，定其應執行之刑，爰依刑事訴訟法第477條第1項聲請裁定
    等語。
二、按行為後法律有變更者，適用行為時之法律，但行為後之法
    律有利於行為人者，適用最有利於行為人之法律，刑法第2
    條第1項定有明文。裁判確定前犯數罪，其中一罪在新法施
    行前者，依刑法第51條定應執行刑時，亦應為新舊法比較，
    依修正後刑法第2條第1項規定，適用最有利於行為人之法律
    （最高法院95年5月23日第8次刑事庭會議決議參照）。本案
    受刑人所犯如附表所示部分犯行後，刑法業於94年2月2日修
    正公布，並自95年7月1日施行。修正後刑法第51條第5款規
    定：數罪併罰，分別宣告其罪之刑，宣告多數有期徒刑者，
    於各刑中之最長期以上，各刑合併之刑期以下，定其刑期，
    但不得逾30年；修正前刑法第51條第5款則規定：數罪併罰
    ，分別宣告其罪之刑，宣告多數有期徒刑者，於各刑中之最
    長期以上，各刑合併之刑期以下，定其刑期，但不得逾20年
    ；是比較結果，以修正前之規定較有利於受刑人，依刑法第
    2條第1項前段之規定，應依修正前刑法第51條第5款之規定
    ，定其應執行之刑。
三、次按數罪併罰之定應執行之刑，係出於刑罰經濟與責罰相當
    之考量，並非予以犯罪行為人或受刑人不當之利益，為一種
    特別的量刑過程，相較於刑法第57條所定科刑時應審酌之事
    項係對一般犯罪行為之裁量，為定應執行刑之宣告，乃對犯
    罪行為人本身及所犯各罪之總檢視，除應考量行為人所犯數
    罪反應出之人格特性，並應權衡審酌行為人之責任與整體刑
    法目的及相關刑事政策，在量刑權之法律拘束性原則下，依
    刑法第51條第5款之規定，採限制加重原則，以宣告各刑中
    之最長期為下限，各刑合併之刑期為上限，但最長不得逾30
    年，資為量刑自由裁量權之外部性界限，並應受法秩序理念
    規範之比例原則、平等原則、責罰相當原則、重複評價禁止
    原則等自由裁量權之內部抽象價值要求界限之支配，以使輕
    重得宜，罰當其責，俾符合法律授與裁量權之目的，以區別
    數罪併罰與單純數罪之不同，兼顧刑罰衡平原則（最高法院
    100年度台抗字第440號刑事裁定意旨參照）。
四、經查，受刑人李傳國因違反貪污治罪條例數罪，經本院分別
    判處如附表所示之刑，均經確定在案，有各該刑事裁判及臺
    灣高等法院被告前案紀錄表在卷可稽。茲檢察官聲請定其應
    執行之刑，本院審核認聲請為正當，復審酌受刑人對於上開
    案件合併定應執行刑之意見及所犯各罪之犯罪態樣、相互關
    係、時間間隔、侵犯法益之綜合效果及合併刑罰所生痛苦之
    加乘效果，暨考量前述比例原則、平等原則、責罰相當原則
    、重複評價禁止原則等自由裁量權之內部抽象價值要求之界
    限，爰定其應執行之刑如主文所示。至如附表所示各罪，固
    均有褫奪公權之宣告，然依刑事訴訟法第477條第1項之規定
    ，檢察官聲請定應執行之刑者，以刑法第51條第5款至第7款
    為限，是上開褫奪公權之宣告刑，尚非本件聲請人聲請定應
    執行刑之範疇，併此敘明。
五、爰依刑事訴訟法第477條第1項、刑法第53條、第2條第1項前
    段、（修正前）第51條第5款，裁定如主文。 
中　　華　　民　　國　　111 　年　　5 　　月　　19　　日
            刑事第六庭    審判長法　官  張  靜  琪 
　　　　　　 　　　　　　　　   法　官  劉  柏  駿
　　 　　　　 　　　　　　      法　官  許  冰  芬  
以上正本證明與原本無異。     
如不服本裁定，應於收受送達後5日內向本院提出抗告書狀(須附
繕本)。因疫情而遲誤不變期間，得向法院聲請回復原狀。

                                書記官  詹  于  君
　　　　　　　　　　　　　　　　
中　　華　　民　　國　　111 　年　　5 　　月　　19　　日
附表：受刑人李傳國定應執行之刑案件一覽表
編        號  1 2 罪        名  貪污治罪條例 貪污治罪條例 宣   告   刑  有期徒刑5年10月，褫奪公權4年 有期徒刑3年9月，褫奪公權2年（共2罪） 犯 罪 日 期  94年12月27日、92年8月22日～92年12月間、93年5、6月間、94年2月間、94年間、94年10、11月間 ①95年7、8月間 ②96年9月間最高法院 偵查（自訴）機關年度案號  臺中地檢103年度偵字第9446號 臺中地檢103年度偵字第9446號 最後事實審 法院 中高分院 中高分院  案號 106年度上訴字第1580號 106年度上訴字第1580號  判決日期 108/10/31 108/10/31 確定判決 法院 最高法院 最高法院  案號 109年度台上字第406號 109年度台上字第406號  判決確定 日期 109/12/17 109/12/17 是否為得易科罰金或易服社會勞動之案件  不得易科罰金、不得易服社會勞動 不得易科罰金、不得易服社會勞動 所犯法條  詳判決 詳判決 是否合於96年罪犯減刑條例  否（因該條例第3條第1款） 否（因該條例第3條第1款） 減刑後徒刑、拘役或罰金金額或褫奪公權期間  不減 不減 備註  ①臺中地檢110年度執字第1313號 ②犯罪日期欄，聲請書記載有誤，本裁定逕予更正 臺中地檢110年度執字第1313號 
編        號  3 4 罪        名  貪污治罪條例 貪污治罪條例 宣   告   刑  有期徒刑1年10月，褫奪公權2年 有期徒刑3年8月，褫奪公權2年 犯 罪 日 期  96年3、4月間 98年7月15日後不久某日 偵查（自訴）機關年度案號  臺中地檢103年度偵字第9446號 臺中地檢103年度偵字第9446號 最後事實審 法院 中高分院 中高分院  案號 106年度上訴字第1580號 110年度上重更一字第1號  判決日期 108/10/31 110/05/25 確定判決 法院 最高法院 最高法院  案號 109年度台上字第406號 110年度台上字第4537號  判決確定 日期 109/12/17 110/08/11 是否為得易科罰金或易服社會勞動之案件  不得易科罰金、不得易服社會勞動 不得易科罰金、不得易服社會勞動 所犯法條  詳判決 詳判決 是否合於96年罪犯減刑條例  是（因該條例第3條第1款但書） 否（因該條例第3條第1款） 減刑後徒刑、拘役或罰金金額或褫奪公權期間  有期徒刑11月、褫奪公權1年（原判決已減） 不減 備註  臺中地檢110年度執字第1313號 ①臺中地檢110年度執字第10843號 ②犯罪日期欄，聲請書記載有誤，本裁定逕予更正